---
title: "Aufgaben Sitzung 4"
date: 23. November 2020
---

# Vektoren

- Generieren Sie die folgenden Vektoren (und seien Sie dabei möglichst faul).

```
[1]  TRUE FALSE FALSE
```

```{r}

```

```
##  [1]  TRUE FALSE  TRUE FALSE  TRUE FALSE  TRUE FALSE
##  [9]  TRUE FALSE  TRUE FALSE  TRUE FALSE  TRUE FALSE
## [17]  TRUE FALSE  TRUE FALSE
```

```{r}

```

```
##  [1]  2  4  6  8 10 12 14 16 18 20 22 24 26 28 30 32 34
```

```{r}

```

```
##  [1]  1  2  3  4  5  6  7  8  9 10 11 12 13 14 15 16 17
## [18] 18 19 20
```

```{r}

```

```
##  [1] "Z" "Y" "X" "W" "V" "U" "T" "S" "R" "Q" "P" "O"
## [13] "N" "M" "L" "K" "J" "I" "H" "G" "F" "E" "D" "C"
## [25] "B" "A"
```

```{r}

```

- Wandeln Sie die Typen der ersten Drei Vektoren um:

```
## [1] 1 0 0
```

```{r}

```

```
##  [1] 1 0 1 0 1 0 1 0 1 0 1 0 1 0 1 0 1 0 1 0
```

```{r}

```

```
##  [1] "2"  "4"  "6"  "8"  "10" "12" "14" "16" "18" "20"
## [11] "22" "24" "26" "28" "30" "32" "34"
```

```{r}

```

# Tibbles

- Schauen Sie sich den Beispieldatensatz `faithful` an.

```{r}

```

- Wandeln Sie den Datensatz `faithful` in einen tibble um.

```{r}

```

- Wenden Sie `str()` auf den Datensatz an. und Interpretieren Sie das Ergebnis.

```{r}

```

- Erstellen Sie einen eigenen tibble mit Vornamen, Nachnamen und Alter von (ausgedachten?) Menschen.

```{r}

```

- Lassen Sie sich nur die zweite Zeile des tibbles `diamonds` anzeigen

```{r}

```

- Lassen Sie sich nur jede zweite Zeile des tibbles `diamonds` anzeigen

```{r}

```

### Statistik

- Berechnen Sie die durchschnittliche Eruptionszeit im Datensatz `faithful` (als tibble).

```{r}

```

- Berechnen Sie Varianz und Standardabweichung der Karatzahl im Beispieldatensatz `diamonds`

```{r}

```

- Was sagen die einzelnen Kennzahlen des Befehls `summary(x)` aus?

```{r}

```

### Swirl

Absolvieren Sie die folgenden Swirl-Lektionen (Anleitung zu Swirl s. letzte Lektion):

- 3: Sequences of Numbers
- 4: Vectors
- 5: Missing Values
- 6: Subsetting Vectors

### Recherche

- Nach welcher Methode berechnet R den Quartilsabstand einer Verteilung (im Unterschied zur Vorlesung)?
- Finden Sie fünf Befehle, die mit tibbles funktionieren, aber nicht mit data frames.
- Welche Pakete sind Teil des `tidyverse`? Wofür sind sie gedacht?
- Lesen Sie die Hilfe zu `tibble::tibble`. Recherchieren Sie eigenständig unklare Begriffe.

### Kniffliges

- Kehren Sie auf möglichst elegante und allgemeingültige Weise die Reihenfolge eines Vektors um, ohne die Funktion `rev()` zu benutzen.

```{r}

```
