---
title: "Datenstrukturen"
date: 23. November 2020
---

# Vektoren

Vektoren (engl. *vectors*) sind eindimensionale Reihen von Werten gleichen Typs. Sie bilden einen wichtigen Baustein von R und von den hier im Seminar besprochenen Inhalten.

Sie können manuell mit der Funktion `c(...)` erstellt werden und wie Variablen benannt werden:

```{r}
alter <- c(39, 49, 63, 44, 40)
alter
```

Es gibt darüber hinaus aber auch Möglichkeiten, Vektoren automatisch zu generieren:

```{r}
1:10
seq(100, 10, by=-10)
```

Buchstaben sind als Vektor in R eingebaut:

```{r}
letters
LETTERS
```

Manche Funktionen sind speziell für Vektoren gedacht:

```{r}
rev(1:10)
```

Andere Funktionen, die für einzelne Werte gedacht sind, werden für jeden Wert einzeln ausgeführt:

```{r}
toupper("hallo")
toupper(c("ein", "paar", "strings"))
```

Elemente von Vektoren können mit eckigen Klammern einzeln oder selektiv angesprochen bzw entfernt werden:

```{r}
letters[2]
letters[2:3]
letters[-2]
```

Vektoren können wie Variablen benutzt werden:

```{r}
2018 - alter
paste(alter, "ist ein gutes Alter")
```

`length(x)` gibt die Anzahl der Elemente in einem Vektor `x` aus:

```{r}
length(alter)
```

Von Verteilungen, die als Vektoren vorliegen, lassen sich statistische Parameter einfach errechnen:

```{r}
mean(alter)
median(alter)
sd(alter)
IQR(alter)
```

(Aber `IQR()` berechnet anders als in der Vorlesung besprochen!)

# Matritzen

Matritzen (engl. *matrix*) sind zweidimensionale Reihen von Werten gleichen Typs.

```{r}
matrix(1:15, nrow=3)
```
Sie spielen in diesem Seminar keine große Rolle

# Listen

Listen sind eindimensionale Reihen von Werten, wobei der Typ egal ist:

```{r}
list("Hallo", 10, F)
```

Dabei können die Werte benannt sein, und Listen können Unterlisten enthalten:

```{r}
profil <- list(name="Till", plz=60326, x=list(TRUE, TRUE, FALSE))
str(profil)
```

# Data Frames

Data frames sind tabellarische Daten. Die Werte in jeder Spalte haben dabei denselben Typ.

Viele Beispieldatensätze sind in Form von data frames in R eingebaut.

`head(x)` gibt nur die ersten sechs Zeilen aus: 

```{r}
head(mtcars)
```

# Tibbles

Tibbles können alles, was data frames können, und haben darüber hinaus noch Funktionen, die wir später kennenlernen werden.

Sie sind teil der Paketsammlung `tidyverse`, die einmalig installiert werden muss und dann geladen werden kann:

```{r, message=F}
library(tidyverse)
```

Ein Beispieldatensatz ist `diamonds`:

```{r cache=TRUE}
diamonds
```

Einzelne Spalten lassen sich mit $ ansprechen und verhalten sich dann wie Vektoren:

```{r cache=TRUE}
str(diamonds$carat)
mean(diamonds$depth)
```
